【裁判字號】    90,交易,234
【裁判日期】    901023
【裁判案由】    過失傷害
【裁判全文】
臺灣嘉義地方法院刑事判決                          九十年度交易字第二三四號
    公  訴  人  臺灣嘉義地方法院檢察署檢察官
    被      告  甲○○
右列被告因過失傷害案件，經檢察官提起公訴 (九十年度偵字第四二九二號），本院
判決如左：
    主  文
甲○○因過失傷害人，處拘役伍拾日，如易科罰金，以參佰元折算壹日。
    事  實
一、甲○○於民國九十年三月二十六日十九時許，駕駛車牌號碼Ｃ三─０二三三號自
    用小客車，沿嘉一五九線公路由東向西方向行駛，途經嘉義縣竹崎鄉○○○○○
    路二九公里六百公尺處無號誌之岔路口時，應注意汽車行駛至交岔路口，轉彎車
    應讓直行車先行，而依當時情形，又無不能注意之情事，竟疏未注意，即貿然右
    轉，適有鮑育仁騎乘車號ＭＢＮ─六六五號重型機車，沿前揭嘉一五九線公路與
    甲○○同向行駛，擬直行穿越交岔路口，亦未注意汽（機）車行駛時，駕駛人應
    注意車前狀況，並隨時採取必要之安全措施，貿然超速行駛，致於甲○○逕行右
    轉時，因煞車不及二車發生碰撞，鮑育仁因此受有左手腕骨骨折之傷害。
二、案經鮑育仁訴由臺灣嘉義地方法院檢察署檢察官偵查起訴。
    理  由
一、訊據被告甲○○固不否認有與告訴人丙○○發生車禍之事實，惟否認有何過失傷
    害之犯行，辯稱：伊沒有撞鮑育仁，係鮑育仁撞伊云云。惟查，右揭犯罪事實，
    迭據告訴人於警局初訊、檢察官偵查及本院審理時指訴綦詳，且具證人即現場處
    理警員乙○○、丁○○結證在卷，被害人受有前開傷害之事實，並據伊提出診斷
    證明書二件附卷可稽，被告雖矢口否認有何過失情事，惟按汽車行駛至無號誌之
    交岔路口，其轉彎車輛應暫停讓直行車先行，道路交通安全規則第一百零二條第
    二款定有明文。被告領有駕駛執照，理應知悉並注意上開交通安全規範，被告於
    本院審理時供陳：其有自照後鏡往後看，沒看見告訴人云云，然告訴人確係騎乘
    機車行駛於被告右後方若干距離處，被告檢視照後鏡無來車即逕行右轉，足認其
    駕車右轉前有未盡注意情事之情甚明。而本案車禍肇事責任，經檢察官囑託鑑定
    結果，亦認「被告駕駛自小客車，夜間行經無號誌交岔路口，右轉未暫停讓右側
    慢車道先行‧‧‧，同為肇事原因」之事實，有臺灣省嘉雲區車輛行車事故鑑定
    委員會鑑定意見書一件附卷可按；而告訴人確係因本件被告有過失之行為而受有
    前開傷害，業如前述，是被告之過失行為與告訴人之傷害結果間，即有相當之因
    果關係；此外，復有道路交通事故調查報告表、照片影本四張附卷可稽，事證明
    確，被告犯行堪予認定。
二、核被告甲○○所為，係犯刑法第二百八十四條第一項前段之過失傷害罪。爰審酌
    被告之品行、智識程度、本案車禍被告過失之程度、告訴人與有過失之事實、被
    告過失犯罪致告訴人受傷害之程度及犯罪後之態度等諸般情狀，量處如主文所示
    之刑，並諭知易科罰金之折算標準。
據上論斷，應依刑事訴訟法第二百九十九條第一項前段，刑法第二百八十四條第一項
前段、第四十一條第一項，罰金罰鍰提高標準條例第一條前段、第二條，判決如主文
。
本案經檢察官柯月美到庭執行職務
中      華      民      國    九十      年      十      月    二十三    日
                                      臺灣嘉義地方法院刑事第三庭
                                          法  官  許  兆  慶
右正本證明與原本無異。
如不服本判決，應於判決送達後十日內，向本院提出上訴狀。
中      華      民      國    九十      年      十      月    二十三    日
                                          書記官  洪  麗  惠
附    錄：
刑法第二百八十四條第一項：
因過失傷害人者，處六月以下有期徒刑、拘役或五百元以下罰金，致重傷者，處一年
以下有期徒刑、拘役或五百元以下罰金。
第二項：從事業務之人，因業務上之過失傷害人者，處一年以下有期徒刑、拘役或一
千元以下罰金。致重傷者，處三年以下有期徒刑、拘役或二千元以下罰金。


司法院資訊處製作；財團法人民間司法改革基金會備份。
